臺灣板橋地方法院刑事判決　　　　　　　100年度易字第307號
公　訴　人　臺灣板橋地方法院檢察署檢察官
被　　　告　吳福華
上列被告因竊盜案件，經檢察官提起公訴（99年度偵字第29867
號），因被告於本院準備程序中就被訴事實為有罪之陳述，本院
告知被告簡式審判程序之旨，並聽取當事人之意見後，由本院裁
定改依簡式審判程序進行，判決如下：
    主  文
吳福華犯侵入住宅罪，累犯，處拘役伍拾日，如易科罰金，以新
臺幣壹仟元折算壹日。又犯竊盜罪，累犯，處有期徒刑伍月，如
易科罰金，以新臺幣壹仟元折算壹日。
    事  實
一、吳福華前曾於(一)民國94年間，因施用毒品案件，經本院以95
    年度訴緝字第189 號判決判處有期徒刑10月確定；(二)於95年
    間，因竊盜案件，經本院以95年度易字第2148號判決判處有
    期徒刑7 月確定；(三)又因施用毒品案件，經本院以96年度訴
    字第901 號判決判處有期徒刑1 年確定；(四)於96年間，因偽
    造文書案件，經本院以96年度簡字第2704號判決判處有期徒
    刑6 月確定；嗣上開(一)至(四)等4 罪經本院以96年度聲減字第
    1982號裁定減刑並定其應執行刑為有期徒刑10月；(五)因竊盜
    案件，經臺灣高等法院以96年度上易字第1087號判決判處有
    期徒刑1 年，減為有期徒刑6 月確定；(六)因竊盜案件，經本
    院以96年度易字第360 號判決判處有期徒刑10月，減為有期
    徒刑5 月確定；(七)嗣上開(一)、(二)、(四)至(六)之罪，再經本院以
    96年度聲字第3081號裁定更定其應執行刑為有期徒刑1 年8
    月；(八)於96年間，因施用毒品及偽造署押案件，經本院以96
    年度訴字第2503號判決分別判處有期徒10月、6 月，減為有
    期徒刑5 月、3 月，應執行有期徒刑7 月確定，其後上開(三)
    施用毒品案件減刑後之有期徒刑6 月復與(七)、(八)之罪接續執
    行，嗣於98年6 月18日縮刑期滿執行完畢。詎仍不知悔改，
    ，竟基於意圖為自己不法之所有，於99年8 月10日上午10時
    許，以不詳方式，無故侵入蘇仁德位於臺北縣板橋市（現改
    制為新北市板橋區○○○路○ 段29巷65號3 樓住處，徒手竊
    取置於上開屋內之電線、插座及天花板燈座，得手後，將之
    裝捆成袋正欲搬離該處時，適為蘇仁德發覺有異，吳福華旋
    即逃離現場。嗣警方獲報後到場處理，經警採集現場遺留之
    指紋送請鑑定比對，確認與吳福華之指紋相符，始循線查悉
    上情。
二、案經蘇仁德訴由臺北縣政府警察局（現改制為新北市政府警
    察局）板橋分局報告臺灣板橋地方法院檢察署檢察官偵查起
    訴。
    理  由
一、查本案被告吳福華所犯並非死刑、無期徒刑、最輕本刑為3
    年以上有徒刑之罪或高等法院管轄第一審案件，而其於準備
    程序進行中，被告先就被訴事實為有罪之陳述，經法官告知
    簡式審判程序之旨，並聽取公訴人及被告之意見後，本院認
    適宜改依簡式審判程序進行，爰依刑事訴訟法第273 條之1
    第1 項、第284 條之1 之規定，由本院裁定進行簡式審判程
    序，合先敘明。
二、上開犯罪事實，業據被告於本院審理時坦承不諱，核與證人
    即告訴人蘇仁德於警詢證述失竊情節相符，並有現場照片4
    張、內政部警政署刑事警察局99年9 月28日刑紋字第099012
    9897號鑑定書、指紋卡片、勘察採證同意書、證物清單各1
    份在卷可稽（見99年度偵字第29867 號卷第8 至15頁），足
    認被告自白與事實相符，自可採為認定事實之依據，本件事
    證明確，被告上開犯行堪以認定。
三、核被告所為，係犯刑法第306 條第1 項之無故侵入他人住宅
    罪及同法第320 條第1 項之竊盜罪。被告所為無故侵入他人
    住宅犯行，檢察官於起訴書之犯罪事實欄已載明此部分之情
    ，並經被害人蘇仁德於警詢時表明提出告訴之旨，公訴意旨
    認侵入住宅部分未提出告訴，容有誤會，附此敘明。被告所
    犯上開2 罪，犯意各別，行為互殊，應分論併罰。又被告有
    事實欄所列前揭犯罪前科紀錄，有臺灣高等法院被告前案紀
    錄表可稽，其受有期徒刑執行完畢，5 年以內故意再犯本件
    有期徒刑以上之罪，均為累犯，均應依刑法第47條第1 項之
    規定加重其刑。爰審酌被告前已有竊盜刑案前科紀錄之素行
    狀況，暨其犯罪動機、手段、竊取物品價值及所生危害程度
    ，與其犯後之初雖飾詞卸詞，惟於本院審理時終能坦承犯行
    等一切情狀，分別量處如主文所示之刑，並均諭知如易科罰
    金之折算標準，以示懲儆。
據上論斷，應依刑事訴訟法第273 條之1 第1 項、第299 條第1
項前段，刑法第306 條第1 項、第320 條第1 項、第47條第1 項
、第41條第1 項前段，刑法施行法第1 條之1 ，判決如主文。
本案經檢察官張慶林到庭執行職務。
中    華    民    國    100   年    2     月    25    日
                  刑事第十一庭  法  官  錢衍蓁
上列正本證明與原本無異。
如不服本判決，應於判決送達後10日內敘明上訴理由，向本院提
出上訴狀 (應附繕本) ，上訴於臺灣高等法院。其未敘述上訴理
由者，應於上訴期間屆滿後20日內向本院補提理由書「切勿逕送
上級法院」。
                                書記官  劉靜慧
中    華    民    國   100    年    2     月    25    日
附錄本案論罪科刑法條全文
中華民國刑法第306條
無故侵入他人住宅、建築物或附連圍繞之土地或船艦者，處 1
年以下有期徒刑、拘役或 3 百元以下罰金。
無故隱匿其內，或受退去之要求而仍留滯者，亦同。
中華民國刑法第320條
意圖為自己或第三人不法之所有，而竊取他人之動產者，為竊盜
罪，處5 年以下有期徒刑、拘役或5 百元以下罰金。
意圖為自己或第三人不法之利益，而竊佔他人之不動產者，依前
項之規定處斷。
前二項之未遂犯罰之。